# 因为增资引起的股权比例下降

提问人：daisy_potato 时间：2012-07-26 17:07:00
A公司原持有C公司90%股权，因另外一个股东B公司增资，股权比例下降至48%，丧失控制权？请问该如何进行会计处理。我个人的意见是，是否可以按照会计准则解释第 4 号里的第四点，因为其他原因丧失对子公司的控制权进行会计处理？按照增资情况，核定现有股权的公允价值，按照与合并报表上的股权账面价值，差额计入损益；然后未来以此为基础，按照权益法核算此股权？

回答人：chenyiwei
赞同你的观点，因为丧失了控制权，所以按照解释 4 号第四条处理。在个别报表层面不作处理，只是基于原投资成本从成本法改为权益法核算；合并报表层面对剩余股权需按照公允价值重新计量，并以丧失控制权之日各项可辨认资产、负债的公允价值为基础进行权益法核算。所以这两个层面虽然都是权益法核算，但是核算基础和结果不同。

回答人：chenyiwei
回复 daisy_potato 的帖子
基本赞同你的意见。
个人理解，在个别报表层面，如果按照准则讲解中的例子，应该是仅对剩余的 48 ％股权采用权益法核算。但准则讲解中举例的背景是实际发生股权处置，而本案例属于被动的视同处置（其他股东单方面增资），尽管两者在合并报表层面的效果相同，但在个别报表层面仍有差别，例如在视同处置的情况下，不能在个别报表层面确认股权处置损益。在类似的视同处置案例中，对以前期间模拟权益法时，还是按照原先的持股比例全部模拟较妥。但这个问题一直没有定论，争议不少。

提问人：zxz8516 时间：2014-01-06 17:12:30
追问：子公司利润表期初至散失控制日的数据是否也应并入，并按比例计算投资收益及归属于少数股东部分 谢谢

回答人：chenyiwei
需要。